臺灣雲林地方法院刑事判決　　　　　　　　94年度易字第37號
公　訴　人　臺灣雲林地方法院檢察署檢察官
被　　　告　庚○○　男　28歲.
　　　　　　子○○
　　　　　　辛○○　男　38歲.
上列被告等因竊盜案件，經檢察官提起公訴（93年度偵字第4048
號、94年度偵字第27號）及移送併辦（94年度偵字第727 、906
、1157、1300號），並經檢察官當庭擴張事實，本院判決如下：
    主  文
庚○○連續結夥三人以上竊盜，處有期徒刑壹年捌月。扣案之扳
手壹支沒收。
子○○結夥三人以上竊盜，處有期徒刑捌月。
辛○○連續結夥三人以上竊盜，累犯，處有期徒刑壹年捌月。
    犯罪事實及理由
壹、構成犯罪事實：
    一辛○○前於民國83年間因違反肅清煙毒條例等案件，經臺
      灣雲林地方法院於83年10月19日，以83年度訴字第520 號
      判處有期徒刑2 年4 月、8 月，應執行有期徒刑2 年10月
      ，並於83年11月7 日確定，接續之前所犯之麻醉藥品管理
      條例案件執行，於87年8 月7 日縮短刑期假釋出監，甫於
      91年11月24日假釋期滿未經撤銷，以已執行完畢論，詎仍
      不知悔改，仍基於意圖為自己不法所有之概括犯意，單獨
      或與他人共同連續為下列竊盜行為。
    二庚○○亦基於意圖為自己不法所有之概括犯意，單獨或與
      他人共同連續為下列竊盜行為。
    三庚○○與子○○係夫妻，因庚○○缺行動電話使用，竟與
      子○○及辛○○基於意圖為自己不法所有之犯意聯絡，於
      93年8 月19日上午9 時許，結夥3 人前往雲林縣虎尾鎮○○路313 號「全虹通信行」，由庚○○與子○○佯裝選購
      行動電話，待店員丁○○出示行動電話供庚○○挑選後，
      辛○○再以欲購買墨水匣為由，要求丁○○予以介紹，子
      ○○此時亦傾身在行動電話展示櫃臺上與丁○○聊天，藉
      以轉移林佳鈴對出示予庚○○挑選之行動電話之注意力，
      替庚○○製造行竊機會，使庚○○得以趁丁○○轉身欲取
      出墨水匣供辛○○挑選而疏未注意之際，順利將丁○○所
      管領之三星牌SGH418型、銀色之行動電話1 支緊握於手中
      ，再趁機順勢藏放於褲子口袋內，而竊得該支行動電話。
      得手後，3 人旋藉故不買依序離去。嗣因林佳鈴於收拾櫃
      臺上物品時發覺有異，經檢閱通信行內監視錄影帶後，查
      悉上情，乃報警處理，始為警循線查獲。
    四辛○○意圖為自己不法之所有，於93年12月2 日上午10時
      30分許，在雲林縣虎尾鎮○○里○○○○路57號前，見癸○○所有之機器腳踏車停放該處無人看管，又未上鎖，乃徒
      手發動該部機器腳踏車之發電機，發動後即將之騎走而竊
      取之。得手後，留供己代步用。嗣於同日晚上7 時許，在
      雲林縣虎尾鎮○○里○○路○段513 巷12號前，為警當場
      查獲。
    五庚○○與吳少禾（業由檢察官另以曾經判決確定為由為不
      起訴處分）基於意圖為自己不法所有之犯意聯絡，於93年
      12月31日晚上 10時許，一同前往苗栗縣三義鄉○○路289
      號「龍樹坊木雕藝品店」，趁無人注意之際，徒手竊得戊○○所有之木雕藝品1 批（值約新臺幣【下同】78萬餘元
      ），並載回藏放於吳少禾位於雲林縣虎尾鎮新吉里新吉47
      號住處之倉庫內，擬伺機再變賣現金花用。嗣於94年1 月
      15 日 下午1 時30分許，在吳少禾上址住處倉庫內，為警
      當場查獲，方循線始悉上情。
    六庚○○與辛○○基於意圖為自己不法所有之犯意聯絡，於
      94年2 月7 日晚上9 時許，一同前往雲林縣崙背鄉○○路
      「東興國小」，由辛○○先隨手拾起地上之石頭，將該國
      小校長室北面窗戶玻璃敲破1 個小洞，再自地上隨手拾起
      客觀上足以危害他人生命、身體安全而可供兇器使用之一
      字型螺絲起子，將窗戶上之橡膠撬下來，旋將窗戶上玻璃
      逐片取下，以此方式將校長室北面窗戶破壞後，再由庚○○進入校長室竊取電腦主機及螢幕共2 組，辛○○則在外
      把風。得手後，庚○○與辛○○各取1 組，並各自變賣現
      金花用。嗣為警循線查悉上情。
    七黃建源意圖為自己不法之所有，於94年2 月18日晚上7 時
      許，在雲林縣虎尾鎮○○路與明正路口，見傑祥資訊股份
      有限公司所有之車牌號碼SF—0363號自用小貨車1 部停放
      該處無人看管，乃趁無人注意之際，以其所有客觀上足以
      危害他人生命、身體安全而可供兇器使用之L 型扳手1 支
      插入該車駕駛座車門鑰匙孔，撬開門鎖後，旋以置於車上
      置物箱內之鑰匙1 支發動引擎，將該車開走而竊取之。得
      手後，因恐遭人察覺係駕駛贓車，更委由知情之莊家宏（
      另由檢察官聲請以簡易判決處刑）將2 面車牌均拆卸，隨
      意棄置於彰化縣溪湖鎮不詳大川旁，再將該車留供己用。
      嗣於94年2 月20日上午9 時30分許，適庚○○駕駛上開自
      用小貨車搭載莊家宏行經雲林縣虎尾鎮○○街61號前時，
      為警發覺有異而當場查獲，並扣得庚○○所有之L 型扳手
      1 支，始悉上情。
貳、認定犯罪事實所憑之證據及理由：
    一構成犯罪事實三部分：
      1.被告庚○○於警詢、偵查及本院審理時均坦承不諱。
      2.被告子○○坦承有於93年8 月19日上午9 時許，與被告
        庚○○一同前往雲林縣虎尾鎮○○路313 號「全虹通信
        行」，欲選購行動電話之事實。
      3.被告辛○○坦承有於93年8 月19日上午9 時許，與被告
        庚○○、子○○一同前往雲林縣虎尾鎮○○路313 號「
        全虹通信行」，欲選購墨水匣之事實。
      4.被害人丁○○於93年8 月19日警詢、93年9 月16日警詢
        及93年11月17日偵查時之指述（見虎警刑字第09300105
        06卷第1 至5 頁、臺灣雲林地方法院檢察署94年度偵字
        第4048號卷第13至14頁）及證人丁○○於94年6 月21日
        在本院之證述：證明被告庚○○竊取上開行動電話時，
        被告辛○○有在旁表示欲購買墨水匣，藉以轉移被害人
        丁○○之注意，被告子○○則在旁把風。
      5.錄影帶1 捲及錄影帶翻拍照片2 張（見虎警刑字第0930
        010506號卷第11頁）：證明93年8 月19日上午9 時27分
        許，被告庚○○、子○○魚貫進入「全虹通信行」，被
        告庚○○旋在櫃台前選購物品，9 時28分許，被告辛○○隨即進入，亦坐在櫃台前。9 時40分32秒許，被告子
        ○○突然自他處向坐在行動電話展示櫃臺前之被告庚○○靠攏，並將身體往櫃臺前傾，9 時40分53秒許，被告
        庚○○趁機將桌上行動電話拿起放在手上，9 時41分3
        秒許，被告庚○○將手上行動電話放入口袋，被告辛○○則貼近被告庚○○，雙手放在櫃臺上，足見被告子○○與辛○○在被告庚○○動手行竊前之瞬間接連靠攏之
        舉動，應係在轉移被害人丁○○之注意，替被告庚○○
        製造行竊之良機。
    二構成犯罪事實四部分：
      1.被告辛○○於警詢及本院審理時均坦承不諱。
      2.告訴人癸○○於93年12月4 日警詢時之指訴（見虎警刑
        字第0940020194號卷第3 頁）：證明該部機器腳踏車確
        係伊所有，並於上揭時、地遭他人所竊。
      3.證人蔡宗誠於93年12月20日警詢時之證述（見虎警刑字
        第0940020194號卷第5 頁）：證明被告辛○○確有竊取
        該部機器腳踏車。。
      4.贓物認領保管收據1 紙（見虎警刑字第0940020194號卷
        第6頁）。
      5.查獲時之現場照片2 張（見虎警刑字第0940020194號卷
        第7 頁）。
    三構成犯罪事實五部分：
      1.被告庚○○於本院審理時坦承不諱。
      2.共犯吳少禾於94年3 月2 日第2 次警詢及94年5 月26日
        偵訊時之供述（見虎警刑字第0940020308號卷第5 至9
        頁、臺灣雲林地方法院檢察署94年度偵字第1157號卷第
        28、29頁）：證明被告確有與共犯吳少禾共同竊取被害
        人戊○○所有之木雕製品。
      3.贓物認領保管單1 紙（見虎警刑字第0940020308號卷第
        52 至53 頁）。
      4.照片20張（見虎警刑字第0940020308號卷第47至51頁）
        。
    四構成犯罪事實六部分：
      1.被告庚○○及辛○○於警詢、偵查及本院審理時均坦承
        不諱。
      2.被害人甲○○於93年2 月8 日警詢時之指述（見虎警刑
        字第0940020361號卷第6 、7 頁）：證明上址「東興國
        小」確有於94年2 月8 日中午12時20分許前，遭人破壞
        窗戶後入內行竊電腦及螢幕。
      3.現場照片4 張（見虎警刑字第0940020361號卷第8 、9
        頁）。
    五構成犯罪事實七部分：
      1.被告黃健建源於警詢、偵查及本院審理時均坦承不諱。
      2.共犯莊家宏於94年2 月20日警詢及94年2 月20日偵查時
        之供述（見虎警刑字第0940020281號卷第2 頁背面至第
        3 頁、臺灣雲林地方法院檢察署94年度偵字第906 號卷
        第9 頁）：證明車牌號碼SF—0363號自用小貨車確係被
        告庚○○所竊取，並在被告庚○○要求下，代為拆卸車
        牌2面丟棄。
      3.告訴人壬○○於94年2 月20日警詢時之指訴（見虎警刑
        字第0940020281號卷第4 頁）：證明該部自用小貨車確
        係伊所任職之傑祥資訊股份有限公司所有，並於上揭時
        、地遭他人所竊，且2面車牌均已遭丟棄。
      4.贓物領據1 張（見虎警刑字第0940020281號卷第7 頁背
        面）。
      5.照片3張（見虎警刑字第0940020281號卷第6、7頁）。
      6.車輛竊盜暨車牌失竊資料個別查詢報表─查詢車輛認可
        資料1 份（見虎警刑字第0940020281號卷第5 頁）：證
        明該車係傑祥資訊股份有限公司所有，並由告訴人壬○○前往報案失竊。
      7.被告庚○○所有之L 型扳手1支扣案。
    六綜上所述，足認被告庚○○、子○○與辛○○之犯罪事證
      均明確，其3人犯行均應堪認定。
參、對於構成犯罪事實三部分被告子○○、辛○○之辯解，本院
    判斷：
    一被告子○○及辛○○均否認犯罪，被告子○○辯稱：是庚○○說要買手機送伊，才會和庚○○一起去挑手機，結果
      沒多久，就離開通信行，完全不瞭解發生何事，是到那天
      下午，通信行的店長打電話到伊家說庚○○偷走手機，才
      知道這件事，並未在現場擔任把風工作，這件事是庚○○
      自己1 人所做云云。被告辛○○則辯稱：是庚○○說有中
      古手機要賣伊，才會去通信行，想問小姐看手機值多少錢
      ，當時墨水匣也是店員說有在賣，才會要店員介紹，並未
      幫忙把風，整件事情都是庚○○自己做的，伊完全不知情
      云云。
    二對於被告子○○及辛○○之辯解，本院認為均不能採信，
      理由如下：
      (一)被告庚○○、子○○與辛○○3 人對於當天係如何會面
        及為何會前往「全虹通信行」等節，各人先後所述均不
        相符：
        1.被告庚○○部分：
          (1)於偵查時供稱：「那天我約我太太一同買手機，到
            了現場，辛○○從全虹通訊行對面的機車行出來，
            辛○○說要買墨水匣，便一同與我們進入全虹通訊
            行」云云。
          (2)於審理時供稱：「是要跟太太去買手機時，遇到黃
            源平，是在通信行對面路上遇到，辛○○騎機車在
            通信行對面，我們停下來，他走過來跟我們說話，
            他說他要買墨水匣，所以一同進入通信行。....。
            （檢察官問：辛○○跟你們進入手機行前，他是否
            知道你要買手機的事情？）他問我要幹什麼，我說
            看手機辦門號，他就說他要買墨水匣，手中還拿手
            機說要賣掉，看多少錢。當天第一次看到辛○○就
            是在通信行對面。.... 。 （檢察官問：請你說出
            當日你與你太太從家裡出發，有先到哪些地方作何
            事才到手機行？）去朋友家裡坐一下子，就說要去
            看手機、買手機，就去全虹通信行。（檢察官問：
            有無遇到辛○○？）我要出來時，有看到他，我出
            去買早餐，也在那裡遇到。（檢察官問：你說你要
            出來，是指從哪裡出來？）從朋友那裡要出來時，
            在路上有遇到，他說要買墨水匣到朋友那裡。....
            。（檢察官問：你在跟他一起去手機行前，到底跟
            他碰面幾次？）一次在家裡要出來時，碰到而已。
            後來到手機行對面又遇到，他說怎麼這麼剛好，來
            手機行做什麼？他說不知道這裡有無賣買墨水匣，
            我說你不會自己去問」云云。
        2.被告子○○部分：
          (1)於偵查時供稱：「庚○○在家裡要求我跟他一起去
            選手機，後來，我跟庚○○到某友人住處，進入屋
            內時，就看到辛○○已經在裡面，我們便與該名友
            人聊天，辛○○問我之前幫另一名男子所購的墨水
            匣，是在何處所買的，他想過去看看，我告訴他是
            在雲林工專天橋附近買的，我們要離開時，辛○○
            問我們要去哪裡，庚○○提到要到全虹通訊買手機
            ，辛○○便說要一起去全虹通訊行看有無賣墨水匣
            ，之後，庚○○騎機車載我，辛○○自己騎電動腳
            踏車，我們三人都將車子放在全虹通訊行門口前面
            。之後，我們三人便進入店內，庚○○向店長說要
            看手機，店長便將手機拿出來供庚○○選購，....
            ，辛○○則在我與庚○○看手機時，向店長說要購
            買墨水匣，..... ，是在庚○○友人住處遇到黃源
            平。當天沒有在其他地方遇到辛○○」云云。
          (2)於審理時供稱：「事先是庚○○已經跟辛○○約好
            ，庚○○回家載我，要我跟他去。庚○○從家裡載
            我出門，他就到朋友家，再從朋友家到手機店。..
            .. 。 （檢察官問：當天你們是在那裡遇到辛○○
            ？）我跟他出門時，他們早約好在某個地方，他就
            帶我過去，跟辛○○說話，說完後，就走了，跟我
            說要去手機行」云云。
        3.被告辛○○部分：
          (1)於偵查時供稱：「我是在廉使里附近遇到庚○○騎
            車載子○○，庚○○告訴我『他要去全虹通訊行估
            手上的手機之價錢，準備出售』，我因為庚○○開
            的價錢太高，便告訴他讓手機業者估價後，再決定
            是否購買，..... ，結果價格值1,500 元，我就向
            庚○○買該手機，另外向店員買充電器，後來店員
            得知我要買墨水匣，便向我推薦店內的墨水匣，..
            。當天沒有在其他地方遇到庚○○、子○○。我是
            騎電動機車到場。... 。（問：為何子○○說在友
            人住處遇到你？）我是在路旁先遇到庚○○，他告
            訴我要載子○○，我便騎車跟著他，後來我到了黃
            健源友人住處外，看到庚○○在屋外叫子○○出來
            ，之後庚○○便騎車載走子○○。（問：為何之前
            說沒有在其他地方遇到庚○○及子○○？）因為我
            剛開始遇到庚○○時，他並沒有載子○○」云云。
          (2)於審理時供稱：「我會去全虹通信行是因庚○○說
            有中古機要賣我，我說不然去手機行問小姐這隻手
            機值多少錢。我與庚○○沒有約好去全虹，是半路
            遇到的」，「（檢察官問：93年8 月19日庚○○去
            偷手機那天，你當天第1 次何時遇到庚○○？）早
            上7 、8 點。（檢察官問：在那裡？）他去我家。
            他拿影印機借我。.... 。 他到我家後，從家裡相
            約出去，他拿一支舊手機，所以我就叫小姐幫我估
            ，我要用這個價錢跟黃建源買。.... 。 （檢察官
            問：你的意思是當日黃建源先到你家，到你家後，
            再去朋友家裡？）對，他先拿影印機借我，後來他
            回去，就約時間要去朋友家等，我去時，他就出來
            ，我沒有進入，後來就一同去全虹」云云。
      (二)經勘驗案發當時「全虹通信行」內之監視錄影帶後，明
        顯可見被告庚○○、子○○與辛○○自進入雲林縣虎尾
        鎮○○路313 號「全虹通信行」後至離開為止，其中多
        有不自然之動作。在被告庚○○將行動電話拿起緊握手
        中時，依照被告辛○○或站或坐之角度，應可見被告庚○○此一舉動，且在被告庚○○正準備下手行竊之際，
        被告3 人有不自然之靠攏，被告子○○更傾身在行動電
        話展示櫃臺上，顯然係在為被告庚○○製造機會，況以
        被告子○○向被告庚○○靠攏後側身所站立之位置，及
        被告3 人彼此間僅距離約一般人1 至2 步之距離，應均
        可看到對方，是以，被告庚○○竊取行動電話之舉動，
        被告子○○及辛○○應曾親眼目睹。此外，在被告庚○○將行動電話放進口袋後，被告子○○旋離開原所處之
        位置，並稍微回頭看被告庚○○，隨後立即將頭轉回朝
        向其他方向，似乎意有所指。另在被告庚○○將行動電
        話放進口袋後不久，被告庚○○即突然離開，並僅輕拍
        被告子○○肩膀，並未與之交談，則原本欲購買行動電
        話之目的是否已達成，似乎並未提及，而被告庚○○一
        走出通信行後，即立刻發動機車，中間均毫無停留，見
        到被告子○○走出通信行後，遂立刻將機車騎走，也沒
        有等被告辛○○，另被告辛○○在被告庚○○與子○○
        均離開後，卻仍留在通信行內，直至被告庚○○與子○○騎乘機車離去後，方步出店外，感覺像是在引開被害
        人丁○○之注意，以掩護被告庚○○與子○○順利將竊
        得之行動電話取走。
      (三)依被害人丁○○於偵查中指述情節，可知「全虹通信行
        」所販賣之墨水匣，係放置於被告庚○○選購行動電話
        之櫃臺正後方，且該墨水匣置放之處尚稱明顯，只要是
        面對被告庚○○所處之櫃臺往內看，皆可清楚看到。從
        而，被告辛○○辯稱係因店員提及後，方知該店亦有販
        售墨水匣一事，顯屬捏造。
      (四)綜上所述，被告庚○○、子○○及辛○○3 人間若非已
        具有共同竊盜之犯意聯絡，其3 人何須就當天係如何會
        面及當天為何會前往「全虹通信行」等節均有所隱瞞，
        致所述相互齟齬，可知，被告庚○○、子○○及辛○○
        3 人在到達「全虹通信行」前，確已具有共同竊盜之犯
        意聯絡及行為分擔，方會先由被告庚○○假藉選購行動
        電話，待被害人丁○○出示行動電話供被告庚○○挑選
        後，被告辛○○再以欲購買該店內之墨水匣為由，轉移
        被害人丁○○對所出示與被告庚○○選購之行動電話之
        注意力，替被告庚○○製造行竊之機會，使被告庚○○
    　　得以順利竊取該行動電話。被告庚○○稱以被告子○○
        及辛○○對於竊取行動電話一事均不知情云云，尚不足
        為有利於被告子○○及辛○○之認定，
肆、論罪科刑之理由：
    一查螺絲起子及L 型扳手均係鐵製物品，且螺絲起子足以將
      窗戶上橡膠撬下，L 型扳手足以將車門鎖撬開，足見2 者
      均質地堅硬，若持之攻擊人，客觀上足以危害他人生命、
      身體安全，顯均屬具有危險性之兇器，先予敘明。
    二被告庚○○所為關於構成犯罪事實三部分，核係犯刑法第
      321 條第1 項第4 款之結夥三人以上竊盜罪；被告庚○○
      所為關於構成犯罪事實五部分，核係犯刑法第320 條第1
      項之普通竊盜罪；被告庚○○所為關於構成犯罪事實六、
      七部分，均核係犯刑法第321 條第1 項第3 款之攜帶兇器
      竊盜罪。
    三核被告子○○所為（僅關於構成犯罪事實三部分），係犯
      刑法第321 條第1 項第4 款之結夥三人以上竊盜罪。
    四被告辛○○所為關於構成犯罪事實三部分，核係犯刑法第
      321 條第1 項第4 款之結夥三人以上竊盜罪；被告辛○○
      所為關於構成犯罪事實四部分，核係犯刑法第320 條第1
      項之普通竊盜罪；被告辛○○所為關於構成犯罪事實六部
      分，均核係犯刑法第321 條第1 項第3 款之攜帶兇器竊盜
      罪。又臺灣雲林地方法院檢察署94年度偵字第727 號併案
      意旨雖認被告辛○○就構成犯罪事實四部分，係「持用客
      觀上可為兇器使用之不詳工具破壞癸○○加裝腳踏車上之
      大鎖後，竊得該腳踏車」，而認被告辛○○此部分所為係
      犯刑法第321 條第1 項第3 款之攜帶兇器竊盜及同法第
      354 條之毀損罪，然此部分犯罪事實業據公訴檢察官當庭
      減縮，並變更適用法條為刑法第320 條第1 項，本院自得
      據此審理，無庸變更起訴法條。
    五檢察官雖僅起訴被告庚○○及辛○○於93年8 月19日竊盜
      之犯罪事實，惟移送併辦（94年度偵字第727 、906 、11
      57、1300號）部分，既與起訴部分具有連續犯之裁判上一
      罪關係，並經公訴檢察官當庭擴張犯罪事實，自應為起訴
      效力所及，應併予審判。
    六公訴人雖未於該署94年度偵字第1300號併案意旨書犯罪事
      實欄內記載「由辛○○先隨手拾起地上之石頭，將該國小
      校長室北面窗戶玻璃敲破1 個小洞，再自地上隨手拾起客
      觀上足以危害他人生命、身體安全而可供兇器使用之一字
      型螺絲起子，將窗戶上之橡膠撬下來，旋將窗戶上玻璃逐
      片取下，以此方式將校長室北面窗戶破壞後」部分，而認
      被告庚○○與辛○○所為關於構成犯罪事實六部分僅係犯
      刑法第320 條第1 項之普通竊盜罪，尚有未洽，惟被告庚○○與辛○○此部分犯行與經起訴部分既具有連續犯之裁
      判上一罪關係，而為起訴效力所及，復經公訴檢察官當庭
      更正此部分之犯罪事實如前所述並更正起訴法條，本院自
      得併予審理，並以公訴檢察官當庭更正後之犯罪事實及所
      犯法條為據，附此敘明。
    七被告庚○○、子○○與辛○○之間就構成犯罪事實三部分
      ，被告庚○○與吳少禾之間就構成犯罪事實五部分，被告
      庚○○與辛○○之間就構成犯罪事實六部分，均各互有犯
      意聯絡及行為分擔，均為共同正犯。
    八被告庚○○與辛○○先後多次竊盜之犯行，各均時間緊接
      ，犯罪構成要件相同，顯係基於概括犯意反覆為之，均為
      連續犯，均應依刑法第56條規定，各論以情節較重之刑法
      第32 1條第1 項第4 款結夥三人以上竊盜罪，並均加重其
      刑。
    九被告辛○○前曾於83年間因違反肅清煙毒條例等案件，經
      臺灣雲林地方法院於83年10月19日，以83年度訴字第520
      號判處有期徒刑2 年4 月、8 月，應執行有期徒刑2 年10
      月，並於83年11月7 日確定，接續之前所犯之麻醉藥品管
      理條例案件執行，於87年8 月7 日縮短刑期假釋出監，甫
      於91年11月24日假釋期滿未經撤銷，以已執行完畢論，有
      臺灣高等法院被告前案紀錄表1 份在卷可參，其於前開有
      期徒刑執行完畢後5 年內再犯本件有期徒刑以上之罪，為
      累犯，應依刑法第47條規定，遞加重其刑。
    十爰審酌被告庚○○犯後坦承犯行，態度尚可，然行竊次數
      多，且對於構成犯罪事實三部分之細節交代不清，數次供
      述均有所矛盾，又對於被告子○○及辛○○多所迴護，及
      其僅國小畢業，教育程度不高，從事菜市場送菜工作，月
      收入3 萬元；被告子○○矢口否認犯行，犯後態度不佳，
      然其僅國中畢業，教育程度亦不高，從事賣檳榔工作，收
      入不固定，與被告庚○○共育有2 子；被告辛○○就構成
      犯罪事實三部分不僅矢口否認犯行，尚刻意迴護被告子○○，然其對於其餘犯罪事實則坦承，犯後態度亦非良好，
      又其僅國中肄業，教育程度也不高，現無業，尚有就讀國
      中一年級之子女待扶養，及被告3 人均年輕力壯，竟好逸
      惡勞，竊取他人財物圖利，造成被害人損失等一切情狀，
      分別量處如主文所示之刑。
    十一扣案之型扳手1 支係供被告庚○○竊取車牌號碼SF—0363
      號自用小貨車所用之物（構成犯罪事實七），且屬被告庚○○所有，業據被告庚○○供承在卷，應依刑法第38條第
      1 項第2 款規定，宣告沒收。至扣案之鑰匙及老虎鉗各1
      支，被告庚○○否認為伊所有，且無證據可證明確為被告
      庚○○所有，依法自不得宣告沒收。
伍、臺灣雲林地方法院檢察署94年度偵字第362 號移送併辦意旨
    另略以：被告庚○○於93年9 月9 日上午7 時許，在雲林縣
    虎尾鎮○○里○○路5 號前，竊取乙○○所有、車牌號碼KS
    B —980 號之機車，得手後，於同年月12日將該車交予明知
    該機車係屬來源不明贓物之丙○○收受寄放。嗣於同年月15
    日下午3 時40分許，在丙○○位於雲林縣二崙鄉○○村○○
    路37之1 號居處，為警查獲上開贓車，始查悉上情。因認被
    告庚○○涉有刑法第320 條第1 項之普通竊盜罪，並與前揭
    已論罪科刑部分具有連續犯之裁判上一罪關係。按犯罪事實
    應依證據認定之，無證據不得認定犯罪事實，刑事訴訟法第
    154 條第2 項定有明文。又認定不利於被告之事實，須依積
    極證據，茍積極證據不足為不利於被告事實之認定時，即應
    為有利於被告事實之認定（最高法院30年上字第816 號判例
    參照）。次按檢察官就被告犯罪事實，應負舉證責任，並指
    出證明之方法，刑事訴訟法第161 條第1 項亦定有明文。因
    此，檢察官對於起訴之犯罪事實，應負提出證據及說服之實
    質舉證責任。倘所提出之證據不足為被告有罪之積極證明，
    或其指出證明方法無從說服法院以形成被告有罪之心證，基
    於無罪推定原則，自應為被告無罪判決之諭知（最高法院92
    年臺上字第128 號判例參照）。訊據被告庚○○堅決否認涉
    有此一竊盜犯行，辯稱：並未偷該部機車，去找丙○○時，
    機車就放在丙○○家了等語。經查，證人丙○○先於 93年9
    月15日警詢時稱以該部KSB —980 號山葉牌重機車是庚○○
    牽來寄放，庚○○牽來停放時，就沒有車牌，庚○○是於93
    年9 月12日10時許牽來停放，庚○○僅騎來停放廣場，並沒
    有說何事等語，再於94年6 月21日本院審理時則證述「（檢
    察官問：你如何知道這車子是庚○○拿過來這裡放的？）之
    前我有看他騎乘過。（檢察官問：你有無看到他放在你租屋
    的地方？）沒有。因為之前我有看過他騎乘過，後來有人牽
    到我們那裡說要借放，沒有車牌，我想是他的。（檢察官問
    ：你說有人牽過來是庚○○本身？）那時我人不在。（檢察
    官問：你有無問過庚○○這台車是否是他拿過來的？）沒有
    。我沒有問他，我只有看過他騎乘過。..... （受命法官問
    ：停在你租屋處所的那台機車，是有誰跟你說要寄放？）沒
    有。（受命法官問：你在你家裡發現壹台陌生機車，你沒有
    覺得奇怪？）因為放在倉庫裡面，我也沒有注意看。」等語
    ，先後所述已有所齟齬，究以何次所述為真，已有可疑。縱
    認證人丙○○於警詢時所述屬實，然依證人丙○○於該次警
    詢時所述內容，亦僅能認定該機車係被告庚○○騎至證人丙○○家中停放，被告庚○○曾使用過該車，仍難以遽認該機
    車係被告庚○○所竊取。綜上，此併辦部分應認被告庚○○
    犯罪嫌疑不足，從而，本件併辦部分與前開有罪部分之事實
    ，即難認有連續犯之裁判上一罪關係，則本案已起訴部分之
    效力既不及於未起訴之移送併辦部分，本院尚不得對該移送
    併辦部分予以審究，自應退回原移送併辦單位另行處理，附
    此敘明。
陸、適用法律依據：
    一刑事訴訟法第299 條第1 項前段。
    二刑法第28條、第321 條第1 項第4 款、第56條、第47條、
      第38條第1 項第2 款。
本案經檢察官己○○到庭執行職務。
中　　華　　民　　國　　94　　年　　7 　　月　　29　　日
                  刑事第五庭       審判長法  官  陳定國
                                         法  官  李明益
                                         法  官  廖淑華
以上正本證明與原本無異。
如不服本判決，應於判決收受後10日內，向本院提出上訴狀（須
附繕本）。
                                         書記官  張菀純
中　　華　　民　　國　　94　　年　　7 　　月　　29　　日
附錄法條：中華民國刑法第321 條
犯竊盜罪而有左列情形之一者，處六月以上、五年以下有期徒刑
：
一於夜間侵入住宅或有人居住之建築物、船艦或隱匿其內而犯之
  者。
二毀越門扇、牆垣或其他安全設備而犯之者。
三攜帶兇器而犯之者。
四結夥三人以上而犯之者。
五乘火災、水災或其他災害之際而犯之者。
六在車站或埠頭而犯之者。
前項之未遂犯罰之。
